臺灣苗栗地方法院民事小額判決                    九十一年度苗小字第一四一號
    原      告  彰化商業銀行股份有限公司
    法定代理人  乙○○
    訴訟代理人  丙○○
    被      告  甲○○
右當事人間請求清償借款事件，本院判決如左：
    主    文
被告應給付原告新台幣伍萬陸仟肆佰貳拾貳元，並自民國九十年二月二十八日起至清
償日止，按年利率百分之十二點八四計算之利息，並自民國九十年三月二十九日起至
清償日止，逾期六個月以內者，按上開利率百分之十，逾期超過六個月者，按上開利
率百分之二十計付違約金。
訴訟費用新台幣陸佰肆拾元由被告負擔。
本判決得假執行。
    事實及理由
壹、原告之聲明：如主文所示。
貳、事實摘要：
一、原告方面：被告於民國八十七年九月二十八日向原告借得新台幣（下同）二十五
    萬元，借款期間至九十年九月二十八日止，借款利率按年息百分之十二點八四計
    付，被告應自借款日起以每月為一期，共分三十六期平均攤還本息。兩造約定如
    被告未能按期攤還本息時，除按原放款利率付息外，自約定繳息日起，逾期六個
    月以內者，按上開利率百分之十，逾期超過六個月者，按上開利率百分之二十計
    付違約金。詎被告自九十年二月二十八日起即未再繳付本息，依兩造借據約定條
    款之約定，被告如未能按期攤還本息，則喪失期限利益，應清償全部借款本息。
    被告尚積欠五萬六千四百二十二元迄未清償，為此依消費借貸之法律關係請求被
    告給付如訴之聲明。
二、被告方面：對於原告之請求並無意見，但被告目前無資力清償。
參、法院之判斷：
一、查原告主張之事實，業據其提出與所述相符之借據及放款帳戶資料表為證，且為
    被告所不爭執，自堪信為真實。
二、從而，原告本於消費借貸之法律關係請求被告給付五萬六千四百二十二元，並自
    九十年二月二十八日起至清償日止，按年利率百分之十二點八四計算之利息，並
    自九十年三月二十九日起至清償日止，逾期六個月以內者，按上開利率百分之十
    ，逾期超過六個月者，按上開利率百分之二十計付違約金，核屬有據，應予准許
    。
三、本件訴訟標的之金額為十萬元以下，適用小額訴訟程序，依民事訴訟法第四百三
    十六條之二十規定，法院為被告敗訴之判決時，應依職權宣告假執行。
四、據上論結，本院原告之訴為有理由，依民事訴訟法第四百三十六條之二十三、第
    四百三十六條第二項、第七十八條、第四百三十六條之二十，判決如主文。
中      華      民      國    九十一    年      五      月    三十一    日
                                  臺灣苗栗地方法院苗栗簡易庭
~B法      官  曾明玉
右為正本係照原本作成。
如對本判決上訴，須於判決送達後廿日內向本院提出上訴狀。
~B法院書記官  陳俊元
中      華      民      國    九十一    年      五      月    三十一    日
